【裁判字號】    89,易,37
【裁判日期】    890222
【裁判案由】    傷害
【裁判全文】
臺灣雲林地方法院刑事判決                            八十九年度易字第三七號
    公  訴  人  臺灣雲林地方法院檢察署檢察官
    被      告  乙○○
    輔  佐  人  甲○○
    即被告之弟
右列被告因傷害案件，經檢察官聲請簡易判決處刑（八十八年度偵字第五九二六號）
，本院認不宜以簡易判決處刑，改依通常程序審理並判決如左︰
    主  文
乙○○無罪。
    理  由
一、公訴意旨略以：被告乙○○於民國八十八年十一月二日下午六時，在雲林縣斗南
    鎮○○里○○路四六號處，因聽政見細故與陳游金連發生爭執，旋即基於傷害犯
    意，於與陳游金連拉扯間，傷及陳游金連右手拇指、左手腕使其受有右手拇指、
    左手腕開放性傷害，因認被告涉有刑法第二百七十七條第一項傷害罪嫌。
二、按犯罪事實應依證據認定之，無證據不得推定其犯罪事實；又不能證明被告犯罪
    者，應諭知無罪之判決。刑事訴訟法第一百五十四、第三百零一條第項分別定有
    明文。次按告訴人之指訴以使被告受刑事處分為目的，其指訴之情節是否與事實
    相符，仍應調查其他證據以資審認。若指訴之情節與調查其他證據所審認之事實
    不符，不能僅憑告訴人之指訴，遽認被告犯罪（最高法院七十二年台上第一七四
    號判例意旨參照）。本件公訴人認被告涉有傷害罪嫌，不外以告訴人陳斿金連之
    指訴及診斷書並證人丙○○之證詞為其論據。訊據被告乙○○則堅決否認有何傷
    害犯行，並辯稱：當天因聽政見太晚回家，要洗澡時，告訴人陳游金連拿棍子要
    打她，卻不慎跌倒後，致陳游金連自己受傷等語。
三、經查，告訴人與被告於右記時地發生爭執後，告訴人自上開住處之廚房內拿出附
    有鐵釘之木棍要毆打被告之事實，業據被告供述明確，且為告訴人所不否認，並
    據證人即被告之配偶丙○○證述無誤。核與告訴人於八十八年十一月三日偵訊中
    所稱：因被告持木棍在住處打伊雙手之情節不符；且告訴人與被告起爭執之原因
    ，告訴人於上開偵訊中先稱：係因孫子之教育問題等語，後於同年十一月十九日
    偵訊中卻稱：被告沒生，何來孫子等語，前後亦不相吻合，是告訴人之指訴已有
    瑕疵，尚難遽予採信。又證人丙○○於被告與告訴人起爭執，告訴人之手受傷流
    血後，因聽見被告高聲呼救方匆忙趕至二人所在位置，並立刻將告訴人送醫之事
    實，業據證人丙○○證述明確，是丙○○並未親眼目賭告訴人之傷如何造成之事
    實，且告訴人之診斷書雖能證明其有受傷之事實，然尚不足以證明告訴人之傷係
    由被告所造成，故均不足採為不利被告之證據。又參以告訴人為被告婆婆，二人
    為婆媳關係，然彼此相處不睦之事實，為告訴人於偵訊中所自承；而證人即被告
    住所處之村長陳有能結證稱：被告頭腦簡單，當天被告跑到他那裡哭，說告訴人
    要打她，並向他求救；以前告訴人即常打被告，被告都會跑到他那裡去；他曾向
    告訴人說年紀那麼大了，不要動不動就打人等情，可知告訴人因婆媳不睦而常毆
    打被告，且被告均採用逃走之方式避開之事實，從而足認被告顯然無毆打告訴人
    之勇氣，故其辯稱係告訴人自己先動手打她而跌倒受傷等語為可採。此外，復查
    無其他積極證據足認被告有公訴人所指傷害犯行，揆諸首揭法條及判例要旨，應
    為被告無罪之諭知。
據上論斷，應依刑事訴訟法第三百零一條第一項，判決如主文。
本案經檢察官劉仁慈到庭執行職務。
中      華      民      國      八十九      年      二    月  二十二    日
                                         臺灣雲林地方法院刑事第一庭
                                             法  官  莊  秋  燕
右正本證明與原本無異。
如不服本判決，應於判決送達後十日內向本院提出上訴狀( 應附繕本 )。
                                             書記官  周  麗  雲
中      華      民      國      八十九      年      二    月  二十二    日


司法院資訊處製作；財團法人民間司法改革基金會備份。
